---
title: "Exploración de datos Hidrológicos"
output: html_document
---

```{r setup, include=FALSE}
knitr::opts_chunk$set(echo = TRUE)
```
## Importar datos de un archivo csv
Se importan datos del Río Estrella y Río Banano apartir del archivo FDC.csv

```{r}
inp <- read.csv("FDC.csv", na.strings = "")
```

## Gráfico de los ríos Estrella y Banana, volumen del agua y tiempo
El gráfico muestra una representación del volumen del agua, con el tiempo evaluado.
```{r}
plot(
  inp[,2],
  type = "l", col="brown",
  main = ("Hidrograma de los ríos Estrella y Banano"),
  xlab = ("Tiempo"),
  ylab = ("Nivel del caudal")
)
  lines(inp[,3], col= "pink")
```

##Gráfico de barras conteo de agua por día y nivel del caudal
Para ambos ríos, se muestran los datos del conteo de agua por día con respteco a su nivel de caudal.

```{r}
  hist(inp[,2],
  main = ("Histograma de Estrella"),
  height = inp$Estrella,
  names.arg = inp$fecha,
  xlab = ("Agua por día"),
  ylab = ("Nivel del caudal"),
  col = ("Orange"))

```
```{r}
  hist(inp[,3],
  main = ("Histograma de Banano"),
  height = inp$Estrella,
  names.arg = inp$fecha,
  xlab = ("Agua por día"),
  ylab = ("Nivel del caudal"),
  col = ("Orange"))

```

## Gráfico de puntos asociados directamente al nombre del río
La representación de este gráfico es por medio de puntos, donde para cada uno de estos, se muestra el nivel del caudal del agua.

```{r}
  plot(
  inp[,2],
  main = ("Rio Estrella"),
  xlab = ("Tiempo"),
  ylab = ("Nivel del caudal"),
  col = "Pink"
)
plot(
  inp[,3],
  main = ("Rio Banano"),
  xlab = ("Tiempo"),
  ylab = ("Nivel del caudal"),
  col = "Yellow"
)
```

## Comparación de niveles de caudal de los ríos Banano y Estrella del año 1963 al 1983
Mediante puntos y linea, se diferencia la comparación de ambos ríos con respecto a los años 1963 y 1983.

```{r}
Tempodate <- strptime(inp[,1], format= "%d/%m/%Y")

MaQ_Estrella <- tapply(inp[,2], format(Tempodate, format="%Y"), FUN=sum)
MaQ_Banano <- tapply(inp[,3], format(Tempodate, format="%Y"), FUN=sum)
write.csv(MaQ_Estrella, file="MaQ.csv")


plot(MaQ_Banano,
     ylim = c(100,3000),
     xlab = ("Tiempo"),
     ylab = ("Nivel de caudal"),
     main = ("Comparación de niveles de caudal de los ríos en Banano y Estrella del año 1963 al 1983 "),
     col= "blue"
)

lines (MaQ_Estrella, col= "red")

MaQ_Estrella <- tapply(inp[,2], format(Tempodate, format="%m"),FUN= sum)
MaQ_Banano <- tapply(inp[,3], format(Tempodate, format="%m"),FUN= sum)


```

## Gráfico para representar el caudal de los ríos uno contra otro.
Estos ríos reprentados por el nivel de su caudal en un mismo gráfico uno contra otro.

```{r}
corinp <- cor(inp[,2:3], method= "spearman")
corinp

plot(
  inp[,2],
  inp[,3],
  xlab = ("Estrella"),
  ylab = ("Banano"),
  main = ("Relación del caudal de los ríos Banano y Estrella"),
  col= "pink"
)
inp.lm <- lm(inp[,2]~inp[,3], data=inp)
summary(inp.lm)
```



```{r}

```
